Minutes et répertoires du notaire Mathieu GOUDIN, 19 février 1704 - 3 juillet 1730 (étude XIII)
Archives nationales
Minutes et répertoires du notaire Mathieu GOUDIN (étude XIII)
19 février 1704 - 3 juillet 1730
MC/ET/XIII/146 - MC/ET/XIII/238, MC/RE/XIII/3 - MC/RE/XIII/7
Etude XIII; Goudin, Mathieu
10 mètres linéaires
Archives nationales de France
Minutes et répertoires: la loi 2008-696 du 15 juillet 2008 relative aux archives a fixé à 75 ans à compter de la date de l'acte, ou à 25 ans à compter de la date du décès de l'intéressé si ce délai est plus bref, le délai de communication des minutes et répertoires des notaires; ce délai est porté à 100 ans à compter de la date de l'acte si le document se rapporte à un mineur (code du Patrimoine, articles L213-2, 4e d et 5e).
Autres documents de l'étude (dossiers de clients, comptabilité...) :s'agissant d'archives privées, ces documents sont communicables selon les modalités fixées par le déposant ou le donateur.
Certains documents ne sont pas accessibles en raison de leur mauvais état de conservation.
Versement
Accès aux instruments de recherche de tous les notaires de l’étude XIII
Archives de l'étude XIII
- Minutes de Mathieu GOUDIN, janvier 1704 - 3 juillet 1730; MC/ET/XIII/146 - MC/ET/XIII/238; 93 articles
  - Minutes. 1704, janvier - juin, janvier - juin 1704; MC/ET/XIII/146
    Informations complémentaires:
    1704, janvier à 15 février: actes passés par-devant Jules Malingre.
    1704, 19 février à 30 juin actes passés par-devant Mathieu Goudin.
    Informations concernant le classement:
    Le niveau inférieur de description, quand il existe, correspond aux minutes d'actes. Toutes les minutes ne sont pas forcément décrites une à une. Les descriptions de ces minutes sont plus ou moins détaillées.
    - Quittance et mainlevée par Joseph Ducreux, maître peintre et sculpteur, demeurant au pont Notre-Dame, pour des ouvrages de peinture faits pour Alexandre Claude Nicolas Bontemps, conseiller, premier valet de garderobbe du roi., 21 février 1704; MC/ET/XIII/146
      Origine de l'information:
      Histoire de l'art, 1700-1750, études XIII à XXXIX (env. 7.500 actes), par Mireille Rambaud, 1966-1975 (fichier papier entièrement dématérialisé; voir contexte dans le Plan d’orientation général - Notaires de Paris, guides thématiques du Minutier).
      Date de révision: 2010
      Date de création de la notice: 2005
      quittance; mainlevée; Notre-Dame (pont); Bontemps, Alexandre Claude Nicolas; Ducreux, Joseph; peintre; sculpteur
    - Dutilloy (Pierre) menuisier rue du Grand Hurleurs § apprentissage, 4 mars 1704; MC/ET/XIII/146
      Artisans XVIIIe siècle, par M. Rambaud et C. Grodecki, 1956-1977 ( fichier papier entièrement dématérialisé; voir contexte dans le Plan d’orientation général - Notaires de Paris, guides thématiques du Minutier).
      Date de révision: 2011-2012
      Date de création de la notice: 2010
      contrat d'apprentissage; Dutilloy, Pierre
    - Philipon (Silvain) maître maçon rue Saint Joseph § Reconnaissance de marché (de maçonnerie), 10 mars 1704; MC/ET/XIII/146
      reconnaissance; marché; Philipon, Silvain
    - Fraissenet (Pierre) maître menuisier rue Montmartre § Marché des ouvrages de menuiserie à faire pour M/me/ de Nocey, en sa maison, rue Montmartre, 10 mars 1704; MC/ET/XIII/146
      marché; Fraissenet, Pierre
    - Cartier (apprentissage) § Contrat pour 4 ans, entre Pierre Sorin, qui s'est mis en apprentissage, et Jacques Lecat, cartier-Logé, nourri, une chopine de vin 'quand il licéra'; pour chaque mois recevra 7 l. et se blanchira lui même. S.d.d., 6 avril 1704; MC/ET/XIII/146
      contrat d'apprentissage
    - Nicque (Pierre), maître peintre, rue du Vieux Colombier § Vente, 12 avril 1704; MC/ET/XIII/146
      acte de vente; Nicque, Pierre
    - Delacourt (Robert) maître menuisier rue de Cléry § apprentissage, 16 avril 1704; MC/ET/XIII/146
      contrat d'apprentissage; Delacourt, Robert
    - Menuisier (apprentissage) § Contrat pour 6 ans, entre Marguerite Remy, veuve de Michel Triquet, et Robert Delacourt, maître menuisier, au profit de Robert Triquet; fils de Michel. Logé, nourri, blanchi par sa mère, sans deniers déboursés., 16 avril 1704; MC/ET/XIII/146
      contrat d'apprentissage; Remy, Marguerite; Triquet, Michel; Delacourt, Robert
    - Gault (Denis) horloger rue Montmartre § Compte, 2 mai 1704; MC/ET/XIII/146
      Gault, Denis
    - Pauvel (Etienne) maître maçon à Paris § Compte de la tutelle, 2 mai 1704; MC/ET/XIII/146
      Date de révision :2011-2012
      Pauvel, Etienne
    - Contrat de mariage de Charles Noël, planeur, avec la signature de Gilles Demortain, maître peintre graveur au burin, demeurant au pont Notre-Dame et de Nicolas Gautre, marchand d'estampes, 9 mai 1704; MC/ET/XIII/146
      contrat de mariage; Notre-Dame (pont); Demortain, Gilles; Gautre, Nicolas; Noël, Charles; graveur; commerçant
    - Le Redde (Jacques) peigner-tabletier rue Vieille Draperie § Mariage du fils de .., 12 mai 1704; MC/ET/XIII/146
      contrat de mariage; Le Redde, Jacques
    - Delacourt (François) maître menuisier à Paris § Mariage de la fille du feu .., 29 mai 1704; MC/ET/XIII/146
      contrat de mariage; Delacourt, François
    - Lemercier Gabriel, maître menuisier, rue Saint-Dominique § Bail à .., 2 juin 1704; MC/ET/XIII/146
      bail; Saint-Dominique (rue); Lemercier, Gabriel; menuisier
    - Delasalle (Nicolas) marchand éventailliste rue Montorgueil § bail à .., 11 juin 1704; MC/ET/XIII/146
      bail; Delasalle, Nicolas
    - Cartault (Michel Alexandre) maître brodeur rue Poissonnière § Inventaire après décès de la femme de .., 12 juin 1704; MC/ET/XIII/146
      inventaire; Cartault, Michel Alexandre
    - Gault (Denis) maître horloger rue Montmartre § alloué, 15 juin 1704; MC/ET/XIII/146
    - horloger (alloué) § Contrat pour 2 ans, entre François Delaye, foureur, et Denis Gault, maître horloger, au profit d'André Zacharie, fils d'Antoine L., horloger à Lyon. Logé, nourri; recevra les 6 premiers mois 30 sols, et les six mois ensuite 3 l. et la dernière année 4l. d'aloul se blanchira lui même. S.d.d., 15 juin 1704; MC/ET/XIII/146
    - Zacharie (Antoine) horloger à Lyon § apprentissage, 15 juin 1704; MC/ET/XIII/146
      contrat d'apprentissage; Zacharie, Antoine
    - Contrat pour 5 ans entre Pierre Colombière, bourgeois de Paris, et Jean Hanard, maître peintre et sculpteur (académie de Saint-Luc), au profit de Cir, Colombière, son fils, âgé de 17 ans, Il sera logé, nourri et blanchi moyennant 225 livres., 17 juin 1704; MC/ET/XIII/146
      contrat d'apprentissage; Colombière, Cyr; Colombière, Pierre; Hanard, Jean; peintre; sculpteur
    - Hanard (Jean), maître peintre sculpteur, de l'Académie de Saint-Luc rue Neuve Saint-Martin § apprentissage, 17 juin 1704; MC/ET/XIII/146
      contrat d'apprentissage; Hanard, Jean
    - Delacourt (Germain) maître menuisier rue de Clery § apprentissage, 23 juin 1704; MC/ET/XIII/146
      contrat d'apprentissage; Delacourt, Germain
    - Menuisier (apprentissage) § Contrat pour 6 ans, entre Alexis Dhiver, gagne deniers, et Germain Delacourt, maître menuisier, au profit d'Alexis Dhiver, âgé de 14 ans, fils d'Alexis. Logé, nourri, ses parents le blanchirent, sans deniers déboursés., 23 juin 1704; MC/ET/XIII/146
      contrat d'apprentissage; Dhiver, Alexis; Delacourt, Germain; Dhiver, Alexis
    - Handry (Antoine), marchand orfèvre joaillier, rue Saint-Antoine § Procuration, 24 juin 1704; MC/ET/XIII/146
      procuration; Handry, Antoine
    - Bail par Jean Boullier de Bourges, architecte des bâtiments du roi, pour une maison sise rue Montante, paroisse Saint-Eustache, à Charles Lemaire, demeurant faubourg Richelieu., 26 juin 1704; MC/ET/XIII/146
      bail; Montmartre (rue); Saint-Eustache (paroisse); Boullier de Bourges, Jean (16..-1713); Lemaire, Charles; architecte
    - Charles (Simon) maître potier d'étain rue de la Cossonnerie § partage, 30 juin 1704; MC/ET/XIII/146
      partage; Charles, Simon
  - Minutes. 1704, juillet - décembre, juillet - décembre 1704; MC/ET/XIII/147
    - Constitution de 200 livres de rente au profit de Marin Bellan, sculpteur ordinaire du roi, demeurant rue Poissonnière., 22 juillet 1704; MC/ET/XIII/147
      constitution de rente; Poissonnière (rue); Bellan, Marin (16..-17..); sculpteur
    - Croisne (Jacques) maître brodeur rue Poissonnière § Constitution, 22 juillet 1704; MC/ET/XIII/147
      Croisne, Jacques
    - Bertin (Nicolas), marchand orfèvre joaillier, rue de la Fromagerie § Mariage du fils de .., 26 juillet 1704; MC/ET/XIII/147
      contrat de mariage; Bertin, Nicolas
    - Bertin (Nicolas), marchand orfèvre joaillier, rue de la Fromagerie § Mariage de .., 26 juillet 1704; MC/ET/XIII/147
    - Constitution de 400 livres de rente au profit de Jules Degoullon, sculpteur ordinaire du roi, demeurant place du Carrousel., 29 juillet 1704; MC/ET/XIII/147
      constitution de rente; Carrousel (place du); Degoullons, Jules (16..-17..); sculpteur
    - Inventaire après décès de Jeanne Nicole Boudin, femme de Nicolas Dezègre, maître sculpteur, demeurant rue des Sentiers., 2 août 1704; MC/ET/XIII/147
      inventaire après décès; Sentier (rue du); Boudin, Jeanne Nicole; Dezègre, Nicolas; sculpteur
    - Robin (Jean) marbrier; rue Transversiere tuteur des mineurs Dezegre, maître sculpteur § Inventaire après décès de la femme de Dezegre (Nicolas), 2 août 1704; MC/ET/XIII/147
      inventaire; Robin, Jean
    - Constitution de rente de 450 livres de rente au profit de Jules Degoullon, sculpteur ordinaire du roi, demeurant place du Carrousel., 4 août 1704; MC/ET/XIII/147
    - Delarue (Jean) marchand Cartier papetier rue Lévesque § bail à .., 7 août 1704; MC/ET/XIII/147
      bail; Delarue, Jean
    - Constitution de 50 livres de rente au profit de Marin Bellan, sculpteur ordinaire du roi, demeurant rue Poissonnnière., 12 août 1704; MC/ET/XIII/147
    - Villain (Nicolas) maître doreur rue du Mail § désistement, 21 août 1704; MC/ET/XIII/147
      Villain, Nicolas
    - Blanchard (Antoine) maçon à Montmartre § renonciation, 21 août 1704; MC/ET/XIII/147
      Blanchard, Antoine
    - Titre nouvel concernant Jean-François Baudesson, peintre académiste, demeurant rue Saint-Hyacinthe., 22 août 1704; MC/ET/XIII/147
      titre nouvel; Saint-Hyacinthe (rue); Baudesson, Jean François; peintre
    - Coippillier (Pierre) maître menuisier fg. Saint Antoine § bail à .., 22 août 1704; MC/ET/XIII/147
      bail; Coippillier, Pierre
    - Titre nouvel concernant Jean Boullier de Bourges, juré expert, architecte entrepreneur des bâtiments du roi, demeurant rue Montmartre., 22 août 1704; MC/ET/XIII/147
      titre nouvel; Montmartre (rue); Boullier de Bourges, Jean (16..-1713); architecte
    - Petit (Jacques), maître peintre, rue Saint Denis § Mariage de la fille de .., 24 août 1704; MC/ET/XIII/147
      contrat de mariage; Petit, Jacques
    - Blanchard (Antoine) maçon à Montmartre § renonciation, 31 août 1704; MC/ET/XIII/147
    - Nicque (Pierre), maître peintre, rue du Vieux Colombier § Compte, 5 septembre 1704; MC/ET/XIII/147
      Nicque, Pierre
    - Aubriet (Jean) marchand verrier-faïencier, ayant procuration de sa communauté rue de l'Arbre Sec § Constitution de rente par la communauté des V.-f., 22 septembre 1704; MC/ET/XIII/147
      constitution de rente; Aubriet, Jean
    - Jacquemart (Denis) marchand Verrier-faïencier, ayant procuration de sa communauté rue Bourg Tibourg § Constitution de rente par la communauté de V.f., 22 septembre 1704; MC/ET/XIII/147
      procuration; constitution de rente; Jacquemart, Denis
    - Mointry (Pierre) marchand verrier-faïencier, rue Saint Louis, paroisse Saint-Roch. § Constitution par la communauté des v.-f. de rente au profit de .., 22 septembre 1704; MC/ET/XIII/147
      constitution de rente; Mointry, Pierre
    - Branlard (Pierre) marchand verrier faïencier rue de la Verrerie § Constitution par la communauté des v - f. de rente au profit de .., 22 septembre 1704; MC/ET/XIII/147
      constitution de rente; Branlard, Pierre
    - Deguerre (Etienne) marchand verrier-faïencier, ayant, procuration de sa communauté rue Saint-Denis § Constitution de rente par la communauté au profit de Pierre Braulard, marchand Verrier faïencier, 22 septembre 1704; MC/ET/XIII/147
      constitution de rente; Deguerre, Etienne
    - Mariage de François Bourdet, sculpteur, demeurant rue Transnonnain, avec Marie Marguerite Robin, fille de Jean Robin, marbrier., 5 octobre 1704; MC/ET/XIII/147
      contrat de mariage; Transnonnain (rue); Bourdet, François; Robin, Jean; Robin, Marie Marguerite; sculpteur
    - Cartier (apprentissage) § Contrat pour 6 ans, entre Jacques Leblanc, compagnon cartier, et Valentin Mouton, maître cartier, au profit d'Antoine Leblanc, âgé de 16 ans, fils de Jacques. Logé, nourri, blanchi, habillé, s.d.d., 5 octobre 1704; MC/ET/XIII/147
    - Montan (Valentin) maître Cartier rue d'Argenteuil § Apprentissage, 5 octobre 1704; MC/ET/XIII/147
      contrat d'apprentissage; Montan, Valentin
    - Transaction de François Bourdet, maître sculpteur, au sujet de la succession de Marie Seigneur, sa première femme., 5 octobre 1704; MC/ET/XIII/147
      accord; partage; Bourdet, François; Seigneur, Marie; sculpteur
    - Pipault (Sulpice) entrepreneur de bâtiments fg. Saint Germain § bail par .., 6 octobre 1704; MC/ET/XIII/147
      bail; Pipault, Sulpice
    - Delacourt (Robert) maître menuisier rue de Clery § apprentissage, 9 octobre 1704; MC/ET/XIII/147
    - Menuisier (apprentissage) § Contrat pour 6 ans, entre Françoise Lionnet, veuve d'Olivier Jourdain, compagnon menuisier, et Robert Delacourt, maître menuisier, au profit de Thomas Jourdain, âgé de 15 ans, fils d'Olivier. Logé, nourri, blanchi, sans deniers déboursés., 9 octobre 1704; MC/ET/XIII/147
      contrat d'apprentissage; Lionnet, Françoise; Jourdain, Olivier; Delacourt, Robert; Jourdain, Thomas
    - Bail par Jean Boullier de Bourges, architecte des bâtiments du roi, demeurant rue Montmartre., 30 octobre 1704; MC/ET/XIII/147
      bail; Montmartre (rue); Boullier de Bourges, Jean (16..-1713); architecte
    - Tricot (Antoine Claude) entrepreneur de bâtiments rue des Filles-Dieu § Certificat aux décès de .., 30 octobre 1704; MC/ET/XIII/147
      Tricot, Antoine Claude
    - Petit (Jean) architecte § Certificat attestant qu'il est sorti du royaume depuis douze à cause des dettes contractées par lui, 30 octobre 1704; MC/ET/XIII/147
      Petit, Jean
    - Vidal (Louis) maître sculpteur rue Saint-Martin § Apport d'une mainlevée, 31 octobre 1704; MC/ET/XIII/147
      Vidal, Louis
    - Carel (Nicolas) maître maçon rue Neuve Saint-Martin § Reconnaissance et obligation, 9 novembre 1704; MC/ET/XIII/147
      obligation; reconnaissance; Carel, Nicolas
    - Mariage de Nicolas Dezegre, sculpteur, avec Françoise Leguay, veuve en secondes noces d'Antoine Salutari, auquel assistant Jean Douart, architecte des bâtiments du roi à Paris, et Jérôme d'Orbais, maître sculpteur à Paris., 23 novembre 1704; MC/ET/XIII/147
      contrat de mariage; Dezegre, Nicolas; Douart, Jean; Leguay, Françoise; Orbais, Jérôme d'; Salutari, Antoine; architecte; sculpteur
    - DEZEGRE (Nicolas) maître sculpteur, dem/t/ à Paris, rue des Sentiers, paroisse Saint-Eustache § Contrat de mariage entre .. et Françoise LEGUAY, veuve en premières noces de Michel Vernier, faiseur d'instruments de mathématiques, et veuve en secondes noces d'Antoine Salutati, bourgeois de Paris., 23 novembre 1704; MC/ET/XIII/147
      contrat de mariage; Dezegre, Nicolas
    - Bertin (Claude), marchand orfèvre, rue de la Fromagerie § Apprentissage, 25 novembre 1704; MC/ET/XIII/147
      contrat d'apprentissage; Bertin, Claude
    - Dutrou (Nicolas) brodeur, valet de chambre du Roi rue Neuve Saint Roch § Constitution, 29 novembre 1704; MC/ET/XIII/147
      Dutrou, Nicolas
    - Auger (Louis) maître graveur place Dauphine § Déclaration, 7 décembre 1704; MC/ET/XIII/147
      déclaration; Auger, Louis
    - Renault (Gilles) entrepreneur de bâtiments rue de la Truanderie § Vente à .., 14 décembre 1704; MC/ET/XIII/147
      acte de vente; Renault, Gilles
    - Pannelle (Denis) entrepreneur de bâtiments rue de la Truanderie § Vente, 14 décembre 1704; MC/ET/XIII/147
      acte de vente; Pannelle, Denis
  - Minutes. 1705, janvier - avril, janvier - avril 1705; MC/ET/XIII/148
    - Audry (Antoine), marchand orfèvre Paris § Inventaire après décès de la belle mère de .., 3 janvier 1705; MC/ET/XIII/148
      inventaire après décès; Audry, Antoine
    - Bertin (Claude), marchand orfèvre, rue de la Fromagerie § Inventaire après décès de la nièce de .., 8 janvier 1705; MC/ET/XIII/148
      inventaire après décès; Bertin, Claude
    - BERTIN (Nicolas) Marchand Orfèvre joaillier § Rue de la Fromagerie § Inventaire après décès de la veuve de .., 8 janvier 1705; MC/ET/XIII/148
      inventaire; Bertin, Nicolas
    - DURIER (Denis) Maître brodeur Rue Montorgueil § Partage après décès de LOVER (Claude), 24 janvier 1705; MC/ET/XIII/148
      partage; Durier, Denis
    - LOYER (Claude) Maître brodeur Rue Poissonnière § Partage après le décès de .., 24 janvier 1705; MC/ET/XIII/148
      partage; Loyer, Claude
    - CLAUDIN (Dominique) Maître brodeur Rue Sainte Marguerite § Mariage du fils de .., 25 janvier 1705; MC/ET/XIII/148
      contrat de mariage; Claudin, Dominique
    - TROUSSAUD (Nicolas) Maître brodeur Paris § Présent au mariage CLAVOIN-LOYER, 25 janvier 1705; MC/ET/XIII/148
      contrat de mariage; Troussaud, Nicolas
    - LOYER (Claude) Maître brodeur Rue Poissonnière § Remarque de la veuve de .., 25 janvier 1705; MC/ET/XIII/148
      Loyer, Claude
    - PELLETIER (René) Maître brodeur Paris § Présent au mariage CLAUDIN-LOYER, 25 janvier 1705; MC/ET/XIII/148
      contrat de mariage; Pelletier, René
    - PELLETIER (François) Maître brodeur Paris § Présent au mariage CLAUDIN-LOYER, 25 janvier 1705; MC/ET/XIII/148
      contrat de mariage; Pelletier, François
    - CLAUDIN (Pierre Geoffroy) Brodeur Rue Sainte-Marguerite § Mariage de .., 25 janvier 1705; MC/ET/XIII/148
      contrat de mariage; Claudin, Pierre Geoffroy
    - Gontier (Jean-Baptiste), peintre à Paris, rue Mouffetard § Quittance donnée par .., 26 janvier 1705; MC/ET/XIII/148
      quittance; Gontier, Jean-Baptiste
    - PONTHIEU (Pierre) Serrurier Porte Montmartre § Mariage de .., 27 janvier 1705; MC/ET/XIII/148
      contrat de mariage; Ponthieu, Pierre
    - Bertin (Claude), marchand orfèvre, Paris § Procuration donnée par .., 8 février 1705; MC/ET/XIII/148
      procuration; Bertin, Claude
    - Bertin (Pierre), marchand orfèvre, rue de la Fromagerie § Procuration donnée par .., 8 février 1705; MC/ET/XIII/148
      procuration; Bertin, Pierre
    - Mariage de la belle sœur de François Leprince, maître marbrier à Paris, avec Martin Dancot., 9 février 1705; MC/ET/XIII/148
      contrat de mariage; Dancot, Martin; Leprince, François; tailleur de pierre
    - LEVEZIEL (Louis) Maître maçon Rue Montmartre § Bail par .., 12 mars 1705; MC/ET/XIII/148
      bail; Leveziel, Louis
    - Attermoyement entre Hubert Louis Misson, sculpteur marbrier des bâtiments du roi, demeurant rue Poissonnière, paroisse Saint-Eustache, et ses créanciers., 18 mars 1705; MC/ET/XIII/148
      accord; Poissonnière (rue); Misson, Louis Hubert; sculpteur; tailleur de pierre
    - DAVESNE (Robert) Maître serrurier Rue Montmartre § Atermoyement par -, 18 mars 1705; MC/ET/XIII/148
      Davesne, Robert
    - Constitution de rente au profit de Jules Degoullon, sculpteur ordinaire du roi, demeurant place du Carrousel, paroisse Saint-Germain-l'Auxerrois., 19 mars 1705; MC/ET/XIII/148
    - Constitution de rente au profit de Marin Bellan, sculpteur du roi, demeurant rue Poissonnière (deux actes)., 19 mars 1705; MC/ET/XIII/148
    - Alloué de la belle-fille de Nicolas Dezègre, maître marbrier et sculpteur du roi, demeurant rue du Sentier., 30 mars 1705; MC/ET/XIII/148
      contrat de travail; Sentier (rue du); Dezègre, Nicolas; tailleur de pierre; sculpteur
    - Durand (Pierre), peintre et doreur, rue des Vieux Augustins § Marché passé par .. pour prendre le carosse de Madame la marquise de l'Hospital .., 30 mars 1705; MC/ET/XIII/148
      marché; Durand, Pierre
    - DELASALLE (Nicolas) Marchand évantailliste Rue Montorgueil § Quittance donnée à .., 1er avril 1705; MC/ET/XIII/148
      quittance; Delasalle, Nicolas
    - Constitution de rente au profit de Marin Bellan, sculpteur ordinaire des bâtiments du roi, demeurant rue Poissonnière., 2 avril 1705; MC/ET/XIII/148
    - Constitution de rente au profit de Jules Degoullon, sculpteur ordinaire du roi, demeurant place du Carrousel., 6 avril 1705; MC/ET/XIII/148
    - CARTIER (apprentissage de) § Mise en .. par PRETEL, cartier, de son fils Simon, pour 5 ans chez MOUILLET (Nicaire) qui le nourri, logé, blanchi, rhabille, sans denier débourser de fait ni d'autre .., 6 avril 1705; MC/ET/XIII/148
    - PETREL (Simon) CARTIER faubourg Saint Antoine § mise en apprentissage du fils de .., 6 avril 1705; MC/ET/XIII/148
      contrat d'apprentissage; Petrel, Simon
    - MOUILLET (Nicaise) Marchand cartier faubourg Saint-Germain § Mise en apprentissage chez .., 6 avril 1705; MC/ET/XIII/148
      contrat d'apprentissage; Mouillet, Nicaise
    - DURIER (Denis) Maître brodeur Paris § Titre nouvel au profit de .., 16 avril 1705; MC/ET/XIII/148
      titre nouvel; Durier, Denis
    - LABAT (Charles) Maître brodeur Paris § Titre nouvel par les enfants de .., 16 avril 1705; MC/ET/XIII/148
      titre nouvel; Labat, Charles
    - Constitution de rente au profit de Jules Degoullon, sculpteur ordinaire des bâtiments du roi, demeurant place du Carrousel (deux actes sont au dossier)., 23 avril 1705; MC/ET/XIII/148
  - Minutes. 1705, mai - juillet, mai - juillet 1705; MC/ET/XIII/149
    - PETIT (Jacques), Maître peintre, Rue Saint Denis § Testament de .., 3 mai 1705; MC/ET/XIII/149
      testament; Petit, Jacques
    - Inventaire après décès de Gaspard Rigaud, peintre du roi, demeurant rue Montmartre, dont une liste de tableaux (référence à de la Fosse et Calmarat), 8 mai 1705; MC/ET/XIII/149
      inventaire après décès; Montmartre (rue); Rigaud, Gaspard (1661-1705); peintre
    - Renonciation à la communauté des biens par la veuve de Gaspard Rigaud, peintre du roi, demeurant rue Montmartre., 12 mai 1705; MC/ET/XIII/149
      renonciation; Montmartre (rue); Rigaud, Gaspard (1661-1705); peintre
    - COLLET (Jacques) Marchand Tapissier Rue de Grenelle. § Compte rapporté par la veuve de .., 20 mai 1705; MC/ET/XIII/149
      Collet, Jacques
    - PETIT (Jacques) Maître peintre Rue Saint Denis § Inventaire après décès de ..; Probablement peintre éventailliste le nve mentionne des éventails et des montures, 25 mai 1705; MC/ET/XIII/149
      inventaire; Petit, Jacques
    - Inventaire après décès de Jacques Petit, maître peintre éventailliste, 26 mai 1705; MC/ET/XIII/149
      inventaire après décès; Petit, Jacques; peintre; fabricant d'accessoires vestimentaires
    - Regnard (David), marchand orfèvre joaillier, rue Saint-Julien des Menetries § Mariage de la fille de .., 9 juin 1705; MC/ET/XIII/149
      contrat de mariage; Regnard, David
    - LOYER (Claude) Maître brodeur Rue Poissonnière § Testament de la veuve de .., 15 juin 1705; MC/ET/XIII/149
      testament; Loyer, Claude
    - LEGUAY (François) Tapissier Paris § Témoin au mariage Bizet., 18 juin 1705; MC/ET/XIII/149
      contrat de mariage; Leguay, François
    - MAGNY (Jean) Tapissier Paris § Présent au mariage Bizet., 18 juin 1705; MC/ET/XIII/149
      contrat de mariage; Magny, Jean
    - PETIT (Jacques), Maître peintre, Rue Saint Denis. § Partage des biens de la succession de .., 30 juin 1705; MC/ET/XIII/149
      partage; Petit, Jacques
    - BROCHE (Robert) Maître graveur; Rue Saint Louis. § Quittance donnée par .., 4 juillet 1705; MC/ET/XIII/149
      quittance; Broche, Robert